【裁判字號】    90,訴,1084
【裁判日期】    900904
【裁判案由】    槍砲彈藥刀械管制
【裁判全文】
臺灣板橋地方法院刑事判決                          九十年度訴字第一八四號
    公  訴  人  臺灣板橋地方法院檢察署檢察官
    被      告  甲○○
右列被告因違反槍砲彈藥刀械管制條例案件，經檢察官提起公訴（九十年度偵字第八
九八八號），本院判決如左：
    主  文
甲○○未經許可，持有可發射子彈具有殺傷力之改造槍枝，處有期徒刑壹年貳月，併
科罰金新臺幣伍萬元，罰金如易服勞役，以銀元參佰元即新臺幣玖佰元折算壹日。扣
案仿ＤＥＲＲＩＮＧＥＲ雙管手槍製造之改造玩具手槍肆枝（槍枝管制編號：000
0000000號、0000000000號、0000000000號、0000
000000號）均沒收。
    事  實
一、甲○○明知具有殺傷力之可發射子彈之槍砲，非經中央主管機關許可，不得寄藏
    、持有，竟仍於於民國（下同）八十五年二月底某日（起訴書略載為八十五年間
    ），在臺北縣蘆洲市○○路某雜貨店內（起訴書略載為臺北縣蘆洲市某處），以
    每枝新臺幣三百元之代價，向不詳年籍之該雜貨店負責人，購買具有殺傷力之「
    掌心雷」改造玩具手槍四枝（槍枝管制編號0000000000～8號)，購得後即將該等
    改造玩具手槍藏放於其位於臺北縣蘆洲市○○○路一二二巷四八號一樓及同巷五
    十號（起訴書漏載同巷五十號）之住居所內，而未經許可持有該等可發射子彈具
    有殺傷力之槍砲。迄九十年五月八日下午一時許，經警據報持搜索票赴上址實施
    搜索，始查獲上情，並扣得上開「掌心雷」玩具手槍四枝。
二、案經臺北縣警察局移送臺灣板橋地方法院檢察署檢察官偵查起訴。
    理  由
一、右揭事實，業據被告甲○○於警訊時、偵查中及本院審理時坦承不諱，並有搜索
    扣押證明筆錄一份、查獲現場照片十三幀附卷可稽，且扣案之「掌心雷」玩具手
    槍四枝（槍枝管制編號0000000000～8號)，均係仿Derringer 雙管手槍製造之玩
    具手槍拆除槍管內阻鐵改造而成之改造手槍，槍管雖為塑膠材質，惟因槍管內阻
    鐵因已拆除，若裝置子彈適當，彈頭仍可射出，其發射動能，均可達２０焦耳／
    平方公尺以上，均具有殺傷力，有內政部警政署刑事警察局九十年五月八日刑鑑
    字第六二九六二號鑑驗通知書暨所附槍枝殺傷力鑑驗說明書一份附卷可稽，堪信
    被告上開自白確與事實相符，本件事證已臻明確，被告犯行洵堪認定。
二、查扣案之「掌心雷」改造玩具手槍四枝，均係具有殺傷力之槍砲，屬槍砲彈藥刀
    械管制條例第四條第一項第一款所稱之可發射子彈具有殺傷力之槍砲，依同條例
    第五條規定，非經中央主管機關許可不得持有，被告未經許可持有該等槍砲，核
    其所為，係犯槍砲彈藥刀械管制條例第十一條第四項之未經許可持有可發射子彈
    具有殺傷力之槍砲罪，其未經許可持有可發射子彈具有殺傷力之槍砲四枝，所侵
    害者為社會法益，縱令其持有之客體有數個，惟該等客體之種類既屬相同，仍僅
    成立單純一罪，不發生想像上競合犯之問題（最高法完八十二年台上字第五三０
    三號判決參照）。爰審酌被告持有具有殺傷力之槍砲，對社會治構成潛在威脅，
    並參酌其犯罪之手段及犯罪後坦承犯行態度良好等一切情狀，量處如主文第一項
    所示之刑，並就併科罰金之刑部分，諭知易服勞役之折算標準，以示懲戒。末按
    槍砲彈藥刀械管制條例第十九條第一項之規定，不問對行為人有無預防矯治其社
    會危險性之必要，一律宣付強制工作三年，限制其中不具社會危險性之受處分人
    之身體、自由部分，其所採措施與所欲達成預防矯治之目的及所需程度，不合憲
    法第二十三條所定之比例原則，是犯上開條例第十九條所定之罪，不問對行為人
    有無預防矯治其社會危險性之必要，一律宣付強制工作三年之部分，應自八十七
    年十二月十八日起停止適用，業經司法院大法官會議釋字第四七一號解釋在案，
    本件被告非法持有改造玩具手槍四枝，雖足以威脅社會秩序，進而危害他人生命
    、身體、自由、財產，惟其持有槍彈數量尚非鉅多，亦未查獲涉及其他犯罪情事
    ，復無前科紀錄（有臺灣臺灣高等法院檢察署刑案紀錄簡覆表可稽），難認其有
    何犯罪習慣或以犯罪為常業之情形，則依被告未經許可持有槍砲犯行之嚴重性、
    所表現之危險性及對未來行為之期待性等節綜合以觀，尚難認有預防矯治其社會
    危險性之必要，本院因認被告所受如主文所示之刑，已屬相當，並無再施以強制
    工作之必要，爰不另予諭知被告於刑之執行完畢或赦免後，令入勞動場所，強制
    工作三年，併此敘明。
三、扣案之具有殺傷力之仿Derringer 雙管手槍製造之改造玩具手槍「掌心雷」四枝
    （槍枝管制編號0000000000～8號)，均屬違禁物，爰依刑法第三十八條第一項第
    一款之規定宣告沒收。
據上論斷，應依刑事訴訟法第二百九十九條第一項前段，槍砲彈藥刀械管制條例第十
一條第四項，刑法第十一條前段、第四十二條第二項、第三十八條第一項第一款，罰
金罰鍰提高標準條例第二條，現行法規所定貨幣單位折算新臺幣條例第二條，判決如
主文。
本案經檢察官謝宗甫到庭執行職務
中      華      民      國       九十       年     九     月      四    日
            臺灣板橋地方法院刑事第二庭
                                            法  官  王  屏  夏
右正本證明與原本無異。
如不服本判決，應於判決送達後十日內，向本院提出上訴狀。
                                            書記官  楊  璧  華
中      華      民      國       九十       年     九     月      七    日
附錄本案論罪科刑法條全文：
槍砲彈藥刀械管制條例第十一條：
未經許可，製造、販賣或運輸第四條第一項第一款所稱其他可發射金屬或子彈具有殺
傷力之各式槍砲者，處五年以上有期徒刑，併科新臺幣一千萬元以下罰金。
未經許可，轉讓、出租或出借前項所列槍砲者，處三年以上十年以下有期徒刑，併科
新臺幣七百萬元以下罰金。
意圖供自己或他人犯罪之用，而犯前二項之罪者，處無期徒刑或七年以上有期徒刑，
併科新臺幣一千萬元以下罰金。
未經許可，持有、寄藏或意圖販賣而陳列第一項所列槍砲者，處一年以上七年以下有
期徒刑，併科新臺幣七百萬元以下罰金。
第一項至第三項之未遂犯罰之。


司法院資訊處製作；財團法人民間司法改革基金會備份。
